### 5.1

```{r}
library(tidyverse)
library(ca)

chairs <- read.csv('https://raw.githubusercontent.com/agricolamz/2019_data_analysis_for_linguists/master/data/students/astafyevai/hw5_CA_MCA/hw5_chairs.csv')

MCA <- MASS::mca(chairs[, -c(1, 2, 3)])

chairs <- cbind(chairs, MCA$rs)
variables <- as_data_frame(MCA$cs)
variables$var_names <- rownames(MCA$cs)
chairs %>% 
  ggplot(aes(`1`, `2`))+
  geom_point(aes(color = Category))+
  stat_ellipse(aes(color = Category))+
  geom_text(data = variables, aes(`1`, `2`, label = var_names))+
  theme_bw()+
  scale_x_continuous(limits = c(-0.015, 0.02))
```

### 5.2

Проанализировов график, мы видим, что категории `Stuhl` и `Sessel` хорошо различаются по набору свойств, которыми они обладают. Так, например, для кресла характерно, что оно глубокое (`SeatDepth.Deep`), и умеет откидываться (`Recline.Yes`), а стул твердый (`Soft.No`) и умеет крутиться (`Roll.Yes`).  


### 5.3

```{r}
colreg <- read.csv('https://raw.githubusercontent.com/agricolamz/2019_data_analysis_for_linguists/master/data/students/astafyevai/hw5_CA_MCA/hw5_colreg.csv')

rownames(colreg) <- colreg$colors
ca <- ca(colreg[-5])

colreg_col <- data.frame(ca$colcoord)
colreg_col$rows <- rownames(ca$colcoord)

colreg_row <- data.frame(ca$rowcoord)
colreg_row$rows <- rownames(ca$rowcoord)

colreg_col %>% 
  ggplot(aes(Dim1, Dim2, label = rows))+
  geom_text(color = "blue")+
  geom_text(data = colreg_row, color = "red")+
  theme_bw()+
  labs(x = "Dim1 (77.9%)",
       y = "Dim2 (19.2%)") + 
  scale_x_continuous(limits = c(-3, 3))
```

### 5.4

По данным графика, "черный" характерен разговорной речи, "белый" используется во многих стилях (например, в академическом, разговорном, художественном), в академическом стиле слова для обозначения цвета используются редко, а в художественном используется множество различных цветов (например, "розовый", "пурпурный", "голубой", "желтый" и т.д.).
